【裁判字號】    97,撤緩,100
【裁判日期】    970630
【裁判案由】    聲請撤銷緩刑
【裁判全文】
臺灣臺中地方法院刑事裁定            97年度撤緩字第100號
聲  請  人  臺灣臺中地方法院檢察署檢察官
受  刑  人  甲○○
上列聲請人因受刑人竊盜案件，聲請撤銷緩刑之宣告（九十六年
度執聲字第一九一六號），本院裁定如下：
    主    文
聲請駁回。
    理    由
一、聲請意旨略以：受刑人甲○○因竊盜案件，經本院於九十六
    年六月二十六日以九十六年度沙簡字第四五○號（九十六年
    度速偵字第二八四四號）判處拘役七十日，緩刑二年，於九
    十六年七月十六日確定在案。惟受刑人於緩刑期內即九十七
    年二月二十七日復犯竊盜案件，經本院於九十七年四月三十
    日以九十七年度沙簡字第二九八號判處拘役二十日，於九十
    七年五月十九日確定在案，顯見原緩刑宣告難收其效，核該
    受刑人所為，已合於刑法第七十五條之一第一項第二款所定
    得撤銷緩刑宣告之原因，爰依刑事訴訟法第四百七十六條之
    規定聲請撤銷緩刑宣告等語。
二、按刑法關於緩刑宣告得撤銷之原因，已於九十四年二月二日
    新增公布刑法第七十五條之一，並於九十五年七月一日施行
    。而新修正刑法第七十五條之一係規定：「受緩刑之宣告而
    有下列情形之一，足認原宣告之緩刑難收其預期效果，而有
    執行刑罰之必要者，得撤銷其宣告：一、緩刑前因故意犯他
    罪，而在緩刑期內受得易科罰金之有期徒刑、拘役或罰金之
    宣告確定者。二、緩刑期內因故意犯他罪，而在緩刑期內受
    得易科罰金之有期徒刑、拘役或罰金之宣告確定者。三、緩
    刑期內因過失更犯罪，而在緩刑期內受有期徒刑之宣告確定
    者。四、違反第七十四條第二項第一款至第八款所定負擔情
    節重大者」，考其立法意旨略以：關於緩刑之撤銷，現行法
    第七十五條第一項固已設有二款應撤銷之原因；至得撤銷緩
    刑之原因，則僅於保安處分章內第九十三條第三項與撤銷假
    釋合併加以規定，體例上不相連貫，實用上亦欠彈性，爰參
    酌德國及奧地利現行立法例增訂得撤銷緩刑之原因，其中現
    行關於緩刑前或緩刑期間故意犯他罪，而在緩刑期內受得易
    科罰金之有期徒刑之宣告者，列為應撤銷緩刑之事由，因認
    過於嚴苛，而排除第七十五條應撤銷緩刑之事由，移列至得
    撤銷緩刑事由，俾使「法官依被告再犯情節，而裁量是否撤
    銷先前緩刑之宣告」；其次，如有前開事由，但判決宣告得
    易科罰金之有期徒刑、拘役、罰金時，可見行為人仍未見悔
    悟，有列為得撤銷緩刑之事由，以資彈性適用，爰於第一項
    第一款、第二款增訂之。且本條採用裁量撤銷主義，賦予法
    院撤銷與否之權限，特於第一項規定實質要件為「足認原宣
    告之緩刑難收其預期效果，而有執行刑罰之必要」，供作審
    認之標準。亦即於上揭「得」撤銷緩刑之情形，法官應依職
    權本於合目的性之裁量，妥適審酌被告所犯前後數罪間，關
    於法益侵害之性質、再犯之原因、違反法規範之情節是否重
    大、被告主觀犯意所顯現之惡性及其反社會性等情，是否已
    使前案原為促使惡性輕微之被告或偶發犯、初犯改過自新而
    宣告之緩刑，已難收其預期之效果，而確有執行刑罰之必要
    ，此與刑法第七十五條第一項所定二款要件有一具備，即毋
    庸再行審酌其他情狀，應逕予撤銷緩刑之情形不同，故在緩
    刑期內因故意犯他罪，而在緩刑期內受得易科罰金之拘役之
    宣告確定者，並非一律撤銷其緩刑宣告，應由法院斟酌原宣
    告之緩刑是否難收預期效果，而有執行刑罰之必要，再決定
    是否撤銷緩刑之宣告，合先敘明。
三、查本件受刑人甲○○前因竊盜案件，經本院於九十六年六月
    二十六日以九十六年度沙簡字第四五○號判處拘役五十五日
    ，如易科罰金，以新臺幣一千元折算一日；二十日，如易科
    罰金，以新臺幣一千元折算一日，應執行拘役七十日，如易
    科罰金，以新臺幣一千元折算一日，緩刑二年，於九十六年
    七月十六日確定在案。惟受刑人於緩刑期間內之九十七年二
    月二十七日復更犯竊盜案件，經本院於九十七年四月三十日
    以九十七年度沙簡字第二九八號判處拘役二十日，如易科罰
    金，以新臺幣一千元折算一日，於九十七年五月十九日確定
    等情，有前開二案刑事判決書正本及臺灣高等法院被告前案
    紀錄表各一份在卷可稽，則受刑人於緩刑期間內因故意犯他
    罪，而在緩刑期內受得易科罰金之拘役宣告確定之情形，應
    堪認定。惟依前開說明，可知緩刑期內因故意犯他罪，而在
    緩刑期內受得易科罰金之有期徒刑、拘役或罰金之宣告確定
    者，原則上不得撤銷緩刑，僅於例外情形，足認原宣告之緩
    刑難收其預期效果時，而有執行刑罰之必要者為限，始得依
    前開規定撤銷其所受之緩刑宣告。而本件聲請人聲請撤銷緩
    刑，除提出上揭二案之刑事判決外，並未於聲請書內敘明受
    刑人有何非予執行前案之刑罰，否則難收其預期效果之具體
    事實，並提出相關事證以證之。再審酌本件受刑人前、後兩
    案所犯雖皆係竊盜案件，所侵害之法益固然相同，惟其前、
    後兩案之犯罪時間分別為九十六年六月五日及九十七年二月
    二十七日，二者之犯罪時間差距已達八月有餘，非屬密接，
    且受刑人於後案即緩刑期內再犯之竊盜罪，係徒手竊取擺放
    於臺中縣大甲鎮○○路○段二○六號旁工地內之木工裁剪台
    六塊等物，其所竊物品價值非鉅，犯罪情節尚屬輕微，再參
    之受刑人行為時患有重度憂鬱症，其事理判斷能力顯較一般
    人為低，此亦有後案判決書可佐，則其於緩刑期內再犯竊盜
    罪，應有受其重度憂鬱症之影響，且經本院斟酌全案情節後
    ，亦從輕判處拘役二十日，如易科罰金，以新臺幣一千元折
    算一日，顯見後案犯罪情節及惡性並非重大，反社會性之情
    形尚難認已達到使原宣告之緩刑難收其預期效果之程度，自
    難以其後所犯皆係竊盜罪，即認緩刑對其難收矯治之效。此
    外，依卷內資料所示，亦無事證足認受刑人有何前揭非予執
    行刑罰，否則難收其預期效果之必要，故認本件聲請為無理
    由，應予駁回。
四、依刑事訴訟法第二百二十條裁定如主文。
中    華    民    國    97    年    6     月    30    日
                  臺灣臺中地方法院刑事第二庭
                                  法  官  許金樹
以上正本證明與原本無異。
如不服本裁定，應於收受送達後5日內向本院提出抗告狀。（應
附繕本）
                                  書記官  王崑煜
中    華    民    國    97    年    6     月    30    日


司法院資訊處製作；財團法人民間司法改革基金會備份。
